臺灣臺南地方法院刑事判決
111年度簡上字第159號
上  訴  人  臺灣臺南地方檢察署檢察官
被      告  林榮峯


上列上訴人因被告違反毒品危害防制條例案件，不服本院111年
度簡字第1280號中華民國111年5月12日第一審簡易判決（聲請簡
易判決處刑案號：臺灣臺南地方檢察署111年度毒偵字第318號）
，提起上訴，本院管轄之第二審合議庭判決如下：
    主  文
上訴駁回。
    事實及理由
一、本案經本院審理結果，認第一審判決以被告林榮峯之犯罪事
    證明確，對被告論以毒品危害防制條例第10條第2項之施用
    第二級毒品罪，並審酌被告前已因施用毒品而經觀察、勒戒
    ，猶未深切體認毒品危害己身之鉅，及早謀求脫離毒害之道
    ，反漠視法令禁制，再犯下本件施用毒品之罪，顯見其戒除
    毒癮之意志薄弱，然因其施用毒品係戕害個人健康，尚未侵
    害他人之權益，並兼衡其品行、智識程度及家庭經濟狀況等
    一切情狀，量處被告有期徒刑2月，如易科罰金，以新臺幣1
    千元折算1日其認定事實及適用法律並無違誤，量刑亦屬妥
    適。是第一審判決應予維持，並引用第一審判決書記載之犯
    罪事實、證據及理由（如附件）。
二、檢察官上訴意旨以：被告前因施用毒品案件，經臺灣臺北地
    方法院以108年度簡字第2924號判決判處有期徒刑3月確定，
    並於民國109年2月4日徒刑易科罰金執行完畢，有刑案資料
    查註紀錄表附卷可稽，是其前受有期徒刑執行完畢後，5年
    內故意再犯本件有期徒刑以上之罪，為累犯，自應依刑法第
    47條第1項規定加重最高本刑。而上述前案與本案之罪名、
    罪質及侵害法益均屬故意犯施用毒品罪，且被告係在前案執
    行完畢五年內之前期再度違犯本件，顯見被告對於刑罰之反
    應力薄弱，並無司法院大法官釋字第775號解釋所示罪刑不
    相當之情形（最高法院108年度台上字第338號判決意旨參照
    ），亦應依該規定同予加重。然原審判決卻未依累犯規定加
    重其刑度，自有適用法則不當之違法，依刑事訴訟法第344
    條第1項，第455條之1第1項提起上訴，請將原判決撤銷，更
    為適當合法之判決。
三、經查：　　　　
　㈠最高法院110年度台上大字第5660號裁定意旨揭櫫：
　⒈法院於審酌被告是否適用累犯規定而加重其刑時，訴訟程序
    上應先由檢察官就前階段被告構成累犯之事實，以及後階段
    應加重其刑之事項，主張並具體指出證明方法後，法院才需
    進行調查與辯論程序，而作為是否加重其刑之裁判基礎。前
    階段構成累犯事實為檢察官之實質舉證責任，後階段加重量
    刑事項為檢察官之說明責任，均應由檢察官分別負主張及具
    體指出證明方法之責。倘檢察官未主張或具體指出證明方法
    時，可認檢察官並不認為被告構成累犯或有加重其刑予以延
    長矯正其惡性此一特別預防之必要，且為貫徹舉證責任之危
    險結果所當然，是法院不予調查，而未論以累犯或依累犯規
    定加重其刑，即難謂有應調查而不予調查之違法。
　⒉檢察官若未主張或具體指出證明方法，法院因而未論以累犯
    或依累犯規定加重其刑，基於累犯資料本來即可以在刑法第
    57條第5款「犯罪行為人之品行」中予以負面評價，自仍得
    就被告可能構成累犯之前科、素行資料，列為刑法第57條第
    5款所定「犯罪行為人之品行」之審酌事項。於此情形，該
    可能構成累犯之前科、素行資料既已列為量刑審酌事由，對
    被告所應負擔之罪責予以充分評價，依重複評價禁止之精神
    ，自無許檢察官事後循上訴程序，以該業經列為量刑審酌之
    事由應改論以累犯並加重其刑為由，指摘原判決未依累犯規
    定加重其刑違法或不當。
　㈡本件檢察聲請簡易判決處刑書固於犯罪事實欄記載：「被告
    前因施用毒品案件，經臺灣臺北地方法院以108年度簡字第2
    924號判決判處有期徒刑3月確定，並於109年2月4日徒刑易
    科罰金執行完畢。」，並於被告所犯法條欄記載「刑法第47
    條第1項之累犯」等旨。然檢察官於聲請簡易判決處刑書就
    被告上開構成累犯之事實，僅提出被告之刑案資料查註紀錄
    表為佐，並未具體指出任何證明方法，檢察官雖於本院審理
    時請求將被告之臺灣高等法院被告前案紀錄表作為科刑資料
    （本院二審卷第73頁），然就是否應加重其刑之事項，於聲
    請簡易判決處刑書及本院審理程序之量刑辯論時，則均未具
    體主張應加重其刑或指出應加重其刑之證明方法，此有聲請
    簡易判決處刑書及本院審理筆錄各1份在卷可參（本院二審
    卷第17頁、第73頁），故檢察官就後階段是否應加重其刑之
    事項，尚難認已有主張並具體指出證明之方法，並經法院踐
    行調查、辯論程序，而得作為是否加重其刑之裁判基礎。原
    審因此認檢察官就被告構成累犯並應加重其刑之事項，並未
    具體指出證明方法，參酌前開最高法院刑事大法庭裁定主文
    之意旨，而不依累犯規定加重其刑，且將被告之施用毒品前
    科紀錄列入刑法第57條第5款之量刑審酌事由，即難謂有適
    用法律違法不當之處。原審既然已經將被告之前科素行資料列
    為量刑審酌事由，對被告所應負擔之罪責予以充分評價，依
    重複評價禁止之精神，自無許檢察官事後循上訴程序，以該
    業經列為量刑審酌之事由應改論以累犯並加重其刑為由，指
    摘原判決未依累犯規定加重其刑違法或不當。
四、綜上所述，本件檢察官提起上訴，執前開事由指摘原判決不
    當，核屬均無理由，應予駁回。
據上論斷，應依刑事訴訟法第455條之1第1項、第3項、第364 條
、第368條、第373條，判決如主文。
本案經檢察官 吳維仁 聲請以簡易判決處刑，檢察官 蔡明達 到
庭執行職務。
中　　華　　民　　國　　111 　年　　12　　月　　16　　日
　　　　　　　　　刑事第十六庭  審判長法　官　蔡直青
　　　　　　　　　                    法  官  高如宜
　　　　　　　　　                    法  官  鄭雅文
以上正本證明與原本無異。
不得上訴。
  　　　　　　　　　　　　　　      　書記官　鄭瓊琳
中　　華　　民　　國　　111 　年　　12　　月　　16　　日
附錄法條：
中華民國刑法第320條
意圖為自己或第三人不法之所有，而竊取他人之動產者，為竊盜
罪，處5年以下有期徒刑、拘役或50萬元以下罰金。
意圖為自己或第三人不法之利益，而竊佔他人之不動產者，依前
項之規定處斷。
前二項之未遂犯罰之。

附件：
            臺灣臺南地方法院刑事簡易判決
                                     111年度簡字第1280號
聲　請　人　臺灣臺南地方檢察署檢察官
被　　　告　林榮峯　男　(民國00年00月00日生)
　　　　　　　　　　身分證統一編號：Z000000000號
　　　　　　　　　　住○○市○○區○○路00號
　　　　　　　　　　居臺南市○○區○○○街00巷00號
上列被告因違反毒品危害防制條例案件，經檢察官聲請以簡易判
決處刑（111年度毒偵字第318號），本院判決如下：
    主  文
林榮峯施用第二級毒品，處有期徒刑貳月，如易科罰金，以新臺
幣壹仟元折算壹日。
    事實及理由
一、本案犯罪事實及證據，均引用檢察官聲請簡易判決處刑書（
    如附件，以下簡稱聲請書）之記載。
二、核被告林榮峯所為，係犯毒品危害防制條例第10條第2項之
    施用第二級毒品罪。其持有第二級毒品甲基安非他命進而施
    用，持有之低度行為，應為其施用之高度行為所吸收，不另
    論罪。又被告本件施用毒品罪，係在警方尚未發覺犯罪前，
    主動向警方供出犯行，為警採尿送驗後查獲，有其警詢筆錄
    及臺南市政府警察局歸仁分局查獲施用（持有）毒品案件經
    過情形紀錄表1份（參見警卷第55頁）在卷可憑，符合自首
    規定，爰依刑法第62條規定減輕其刑。至被告固有聲請書所
    記載之施用毒品前科，但檢察官就被告構成累犯之事實及應
    加重其刑事項，並未具體指出證明之方法，參照最高法院刑
    事大法庭110年度台上大字第5660號裁定意旨，僅將被告之
    前科紀錄列入刑法第57條第5款「犯罪行為人之品行」之量
    刑審酌事由，爰不依累犯規定加重其刑，附此敘明。
三、本院審酌被告前已因施用毒品而經觀察、勒戒，猶未深切體
    認毒品危害己身之鉅，及早謀求脫離毒害之道，反漠視法令
    禁制，再犯下本件施用毒品之罪，顯見其戒除毒癮之意志薄
    弱，然因其施用毒品係戕害個人健康，尚未侵害他人之權益
    ，並兼衡其品行、智識程度及家庭經濟狀況等一切情狀，量
    處如主文所示之刑，並諭知易科罰金之折算標準。
四、依刑事訴訟法第449條第1項、第454條第2項，毒品危害防制
    條例第10條第2項，刑法第11條前段、第62條前段、第41條
    第1項前段，逕以簡易判決處刑如主文。
五、如不服本件判決，得自收受送達之日起20日內，向本院提起
    上訴狀（須附繕本），上訴於本院管轄之第二審地方法院合
    議庭。
中　　華　　民　　國　　111 　年　　5 　　月　　12　　日
　　　　　　　　　刑事第七庭    法　官  郭千黛　
以上正本證明與原本無異。
　　　　　　　　　              書記官  黃瓊蘭　
中　　華　　民　　國　　111 　年　　5 　　月　　16　　日
附錄本案論罪科刑法條：
毒品危害防制條例第10條第2項
施用第二級毒品者，處 3 年以下有期徒刑。
（附件）
       臺灣臺南地方檢察署檢察官聲請簡易判決處刑書　
                                    111年度毒偵字第318號
　　被　　　告　林榮峯  男　51歲（民國00年00月00日生）
　　　　　　　　　　　　國民身分證統一編號：Z000000000號
　　　　　　　　　　　　住○○市○○區○○路00號
　　　　　　　　　　　　居臺南市○○區○○○街00巷00號
上列被告因違反毒品危害防制條例案件，業經偵查終結，認為宜
以簡易判決處刑，茲將犯罪事實及證據並所犯法條分敘如下：
        犯罪事實
一、林榮峯前因施用毒品案件，經臺灣臺北地方法院以108年度
    簡字第2924號判決判處有期徒刑3月確定，並於民國109年2
    月4日徒刑易科罰金執行完畢。又因施用毒品案件，經依臺
    灣臺南地方法院裁定令入勒戒處所施以觀察、勒戒後，認無
    繼續施用毒品傾向，於110年11月3日執行完畢釋放，並經本
    署檢察官於110年11月19日以110年度毒偵字第47號、第2193
    號為不起訴處分確定。詎仍不知悔改，於上開觀察、勒戒執
    行完畢釋放後3年內，復基於施用第二級毒品甲基安非他命
    之犯意，於110年11月6日2時許，在臺南市中西區友愛街某
    處，以燒烤玻璃球方式，施用甲基安非他命1次。嗣於同日1
    1時許，林榮峯行經臺南市○○區○○街0號前為警盤查，在上開
    犯行尚未被有偵查犯罪職權之機關或公務員發覺前，向員警
    供承上情，並主動交付其所持有之工業溶劑gamma-Butyrola
    ctone乙瓶（毛重56.785公克），經警採集其尿液送驗後，
    結果呈安非他命、甲基安非他命陽性反應，始悉上情。
二、案經臺南市政府警察局歸仁分局報告偵辦。
        證據並所犯法條
一、上揭犯罪事實，業據被告林榮峯於警詢時及本署偵查中坦承
    不諱，且被告經警採集尿液送驗（檢體編號：110I186號）
    ，結果呈安非他命、甲基安非他命陽性反應，有勘察採證同
    意書、臺南市政府警察局歸仁分局毒品案件尿液編號與姓名
    對照表及臺南市政府衛生局濫用藥物尿液檢驗結果報告各1
    紙可資佐證，核與被告自白情節相符，是其犯嫌堪以認定。
二、核被告所為，係犯毒品危害防制條例第10條第2項之施用第
    二級毒品罪嫌。又被告曾有如犯罪事實欄所載之論罪科刑及
    執行情形，有刑案資料查註紀錄表1份在卷可稽，其於徒刑
    執行完畢5年內，故意再犯前開有期徒刑以上之罪，為累犯
    ，請參照大法官解釋釋字第775號解釋意旨及刑法第47條第1
    項規定，審酌依刑法累犯之規定加重其刑。而被告於員警尚
    未發覺其施用毒品之犯行前，主動向員警坦承上開犯行，請
    依刑法第62條前段自首之規定減輕其刑，並依同法第71條第
    1項規定，先加後減之。
三、依毒品危害防制條例第23條第2項、刑事訴訟法第451條第1
    項聲請逕以簡易判決處刑。
　　此  致
臺灣臺南地方法院
中　　華　　民　　國　 111　　年　　4 　　月　　27　　日
                           檢　察　官　吳 維 仁
本件證明與原本無異
中　　華　　民　　國　 111　　年　　4 　　月　　28　　日
　                         書  記  官  戴 清 文